臺灣板橋地方法院刑事判決　　　　　　　　　　　　　　九十年度易字第三五二號
　　公　訴　人　臺灣板橋地方法院檢察署檢察官
　　被　　　告　丙○○
　　選任辯護人　蔡文玉
右列被告因竊盜案件，經檢察官提起公訴（八十九年度偵字第二二七○九號），及併
案部分（臺灣板橋地方法院檢察署九十年度偵字第二四六四號、臺灣士林地方法院檢
察署九十年度偵字第一○四七○號），本院判決如左：
    主  文
丙○○連續攜帶兇器竊盜，處有期徒刑壹年。扣案之螺絲起子玖支、電動起子壹支、
活動扳手拾支、固定鉗壹支、螺帽起子貳支，螺帽頭參個、萬能鑰匙貳把沒收。
    事  實
一、丙○○基於意圖為自己不法所有之概括犯意，先於民國八十九年九月二十九日晚
    間十一時三十分許，在臺北縣淡水鎮○○路○段一五六巷口處，見辛○○所有之
    車牌號碼ＤＷ─二三六○號自用小貨車停於上址，遂以不明方式撬開車門，進入
    車內竊取辛○○置於車內之零錢新臺幣（下同）一千二百元，及行動電話一支，
    適辛○○發見丙○○在其車內找尋財物，當場喝止，並令丙○○打開其所攜帶之
    手提袋，而發現丙○○所竊得之上開財物，遂報警處理。
二、丙○○基於同前之概括犯意，連續於八十九年十月初之某日，在臺北縣蘆洲市○○道路，以不詳器物翹啟停放路旁之車號ＬＧ－五五五八號自用小客車之車門後
    ，進入車內竊得車主壬○○所有之臺北銀行存褶、提款卡、慶豐銀行存褶、提款
    卡、大潤發量販店會員卡、家樂福量販店會員卡、萬家福量販店貴賓卡及汽車音
    響一台、印章一枚、蘆洲農會存褶一本等物。又於八十九年十月二十二日凌晨某
    時，在臺北縣三重市○○街十八號前，以不詳器物破壞停放該處之車號ＨＤ－○
    九七九號自用小客車之車門鎖，進入竊得車主癸○○所有之行動電話一具、無線
    電話機、隨身聽、收音機、照相機各一台、及家樂福量販店、萬客隆量販店會員
    卡各一張等物。又於八十九年十一月九日晚間某時，在臺北市北投區振興醫院前
    ，以不明器物破壞黃雯意所有車號Ｖ七－七八三九號自用小客車後，進入車內竊
    得戊○○所有供黃雯意使用之家樂福出入證及萬客隆量販店會員卡。丙○○復於
    八十九年十一月二十三日至同月二十四日間之某時，在臺北市○○街石牌國小附
    近，以不詳方式敲破車號ＤＶ－五四○五號自用小客車之車窗後，進入車內竊得
    車主甲○所有之汽車音響、ＶＣＤ機各一台、冷氣面板、公事包一只（內有道路
    救援卡一張）等物。八十九年十一月十二日十二時許，丙○○在臺北市○○區○○路四二三巷旁空地，持客觀上足供兇器使用之一字型螺絲起子一把，翹啟乙○○（起訴書誤載為史曉范）所有之車號Ｑ五－七一二二號自用小客車車門，進入
    車內竊得乙○○所有之汽車音響面板、ＣＤ唱片、行車執照、及圍巾一條、停車
    卡一張、吊飾、磁卡各一，及高速公路回數票、萬用記事本等物。嗣於同年十二
    月六日，經警聲請搜索票持往臺北縣三重市○○路○段九十四號二樓丙○○住處
    搜索，當場自丙○○房間中起獲壬○○所有之臺北銀行存褶、提款卡、慶豐銀行
    存褶、大潤發量販店會員卡、家樂福量販店會員卡、萬家福量販店貴賓卡、癸○○所有之萬客隆量販店會員卡、家樂福量販店會員卡、戊○○所有之萬客隆量販
    店會員卡、家樂福量販店會員卡、甲○所有之道路救援卡、及乙○○所有之萬用
    記事本等物。
三、丙○○承同前之概括犯意，復於八十九年十二月四日凌晨二時五十分許，在臺北
    市北投區○○○路、磺溪便道旁，攜帶其所有客觀上可供兇器使用而對於人之身
    體生命易生危險之螺絲起子九支、電動起子一支、活動板手十隻、固定鉗一支、
    螺帽起子二支等物，以其中之平口螺絲起子一支，翹開車門後進入庚○○所有之
    車牌號碼七Ａ－六四五二號自用小客車內，再以十字螺絲起子一把，拆取車內之
    音響、ＣＤ盒等物，於卸下後尚未據為己有之際，適為路過之巡邏警員當場查獲
    ，並扣得上開工具，及螺帽頭三個、萬能鑰匙二把等物。
四、案經臺北市政府警察局中山分局報請臺灣板橋地方法院檢察署檢察官偵查起訴及
    併案審理，及由臺北縣政府警察局淡水分局、北投分局報請臺灣士林地方法院檢
    察署檢察官併案審理。
    理  由
一、訊據被告丙○○矢口否認右揭犯罪事實，辯稱：伊並未竊取辛○○車內之財物，
    係因伊與友人子○○相約於淡水中正路，伊到達約定地點後子○○先叫伊在車號
    ＤＷ─二三六○號小客車上等，之後伊在車上睡覺，並沒有竊取車內財物；八十
    九年十二月四日，伊受友人之託至北投天母西路為其換汽車音響，伊於車上等候
    時為警誤會為竊取音響；又八十九年十二月六日警局在伊家中所扣得之贓物一批
    ，非伊所有，不知警方如何扣得云云。經查：
  (一)八十九年九月二十九日晚間十一時三十分許，被告在臺北縣淡水鎮○○路○段一
    五六巷口處車牌號碼ＤＷ─二三六○號自用小貨車內，為車主辛○○當場發現，
    辛○○當場要求被告下車，並隨即清點車內財物，發現遺失手機一具及零錢若干
    ，而要被告打開隨身攜帶之藍色手提袋供其檢查，找到其所有之手機及原置於車
    內之零錢一千二百元，此據證人辛○○於警偵訊中指陳甚詳，證人辛○○並於本
    院訊問時補稱：被告當時雖辯稱在等朋友，然經被告與該朋友通電後，對方表示
    雖然認識丙○○，但當時並沒有相約見面等語（見本院九十年十一月十四日訊問
    筆錄）。被告嗣又於偵查中改稱：該藍色手提袋係伊所有，惟借給友人林子勝使
    用云云（見臺灣士林地方法院檢察署八十九年偵字第九三四○號卷第二十三頁）
    ，嗣於本院訊問時又改稱該手提袋非伊所有云云（見本院九十年十一月十四日訊
    問筆錄），惟證人即當時獲報前往處理之員警劉治平證稱：伊獲報到場時，見到
    地上散落零錢，辛○○指訴係由被告之藍色手提包中倒出，而該藍色手提袋內另
    有被告之衣服，均交由被告之父母帶回等語（見臺灣士林地方法院檢察署八十九
    年偵字第九三四○號卷第四十一頁）。足見被告反覆辯稱該藍色手提袋非伊所有
    、該手提袋已借予林子勝使用云云，均為飾卸之詞，不足採信。而證人辛○○車
    內所遺失之零錢及手機，既當場自被告所使用之手提袋內尋獲，且該手提袋內另
    有被告之衣物，自不容被告諉為不知。
  (二)被告雖又聲請傳喚證人子○○，用以證明八十九年九月二十九日晚間十一時三十
    分許，係與友人子○○相約，在車上等候時為車主所誤會云云。惟被告於警訊中
    辯稱係與綽號阿勝之人相約（見同前卷第五頁）；偵查中亦陳稱係與林子勝相約
    云云（見同前卷第二十頁背面），前後所辯已有不符。且證人子○○於本院訊問
    時陳稱：伊於八十九年九月二十九日晚間有與丙○○相約，丙○○前來之後伊先
    讓丙○○在伊所借之車牌號碼ＤＷ─二三六○號之自用小貨車內休息，該車之座
    位上並無任何東西云云（見本院九十一年四月十九日訊問筆錄）。核與證人劉治
    平警員所證：當時ＤＷ─二三六○號自用小貨車之副駕駛座上有黑色手提袋一只
    （辛○○所有）等語（見同前卷第四十一頁）不符，且卷附照片（見同前卷四十
    二頁）上清楚可見ＤＷ─二三六○號自用小貨車座位上散置許多物品，衡以常情
    ，證人子○○如曾帶被告至車號ＤＷ─二三六○號自用小貨車車內休息，啟會不
    知該車之副駕駛座物品凌亂？足見證人子○○所陳稱該車係伊向友人借來使用，
    伊打開車門讓被告丙○○進入休息云云，係迴護串附之詞，不足採信。
  (三)八十九年十二月六日下午，臺北市政府警察局中山分局員警持搜索票在臺北縣三
    重市○○路○段九十四號二樓丙○○住處搜索，當場起獲壬○○所有之臺北銀行
    存褶、提款卡、慶豐銀行存褶、大潤發量販店會員卡、家樂福量販店會員卡、萬
    家福量販店貴賓卡、癸○○所有之萬客隆量販店會員卡、家樂福量販店會員卡、
    戊○○所有之萬客隆量販店會員卡、家樂福量販店會員卡、甲○所有之道路救援
    卡、及乙○○所有之萬用記事本等物，有搜索票、搜索扣押筆錄、扣押物品照片
    等在卷可稽，扣案物品業據被害人等領回，除有贓物認領保管收據五紙在卷外，
    復據被害人乙○○、戊○○、甲○、壬○○、癸○○陳述失竊情節明確。被告雖
    仍辯稱：伊不知為何警方會搜獲被害人之筆記本及其他會員卡、金融卡等物品，
    且八十九年十二月四日北投分局曾去其家中搜索，並沒有搜到任何東西，隔天中
    山分局也到我家去搜索，竟然有存款簿、金融卡等物，實不知何來云云。惟經本
    院傳訊當時執行搜索之員警己○○，其結證稱：員警接獲線民檢舉，聲請搜索票
    後持票前往，當時丙○○前來應門，警方提示證件，但丙○○仍謊稱是丙○○的
    哥哥，而不是丙○○本人；後來搜到丙○○房間，丙○○又謊稱是他姐姐的房間
    ，但員警由房間牆上探頭去看，發現擺設不像女孩子房間，且有散置一些金融卡
    等物，但是丙○○還是不肯開門，員警乃爬進去開門，而查獲扣押筆錄上面所載
    的物品，後來丙○○母親有說那間房間是丙○○的房間等語（見本院九十年二月
    二十一日訊問筆錄）。可見被告於警方搜索之際，履圖矯飾，冀免警方搜索其房
    間之物品，是知被告所辯對於扣押筆錄所載諸物不知情云云，顯不足採。
  (四)另警方由扣案物品上之資料，通知被害人等製作筆錄，其中被害人乙○○經警通
    知到案認領失竊物時，領回其所失竊記事本一本，此有警訊筆錄、贓物認領保管
    收據等附卷為憑，而乙○○所證失竊地點、情節，與被告在警訊時所供行竊地點
    、方式均大致相符。而警方訊問被告係在八十九年十二月六日二十一時三十分、
    訊問被害人乙○○係在同日二十一時十七分，由不同員警訊製筆錄，顯非於被害
    人陳述失竊情節後，始持以套取被告自白，可見被告於警訊當時及之後偵查中所
    為之自白均與事實相符，應係出於自由意志而為陳述，堪以採認。況且其中被害
    人戊○○、甲○、壬○○、癸○○於失竊後並未報案，此據被害人等陳述在卷，
    並有臺北縣政府警察局蘆洲分局蘆警刑字第○九一○○一四六七七號函在卷足稽
    ，則警方於事前既無備案資料，亦無保管贓証物，如何能憑空於被告之臥室扣取
    上開贓物？至於臺北市政府警察局北投分局曾於八十九年十二月四日檢查被告上
    開住所，固有臺北市政府警察局北投分局實地檢查紀錄在卷可稽（見臺灣士林地
    方法院檢察署八十九年度偵字第一一四四一號卷第十一頁），惟當時係檢查贓物
    汽車音響之所在，屬體積較大之贓物，與八十九年十二月六日搜索之提款卡、會
    員卡等體積較小贓物並不相同，搜索之程度自屬有別，是自不得以八十九年十二
    月四日檢查被告住處時未發現汽車音響，即推認八十九年十二月六日所搜扣之提
    款卡等贓物係員警所設陷。況被告於警、偵訊時對於該批扣案贓物中被害人乙○○之萬用手冊一本，能明確陳述行竊過程，足認被告事後翻稱上開扣案物品與伊
    無關云云，並不足採。至於被告之母丁○○○雖證稱未見到員警在其家中搜得任
    何東西等語（見本院九十一年八月二日審判筆錄），惟丁○○○返回住處，係於
    員警搜索行為告一段落之際，此據被告及丁○○○所述甚明，是亦不得以丁○○○所見片段情事，遽認上開扣案物品非自被告丙○○房間內搜出。
  (五)又被告否認於八十九年十二月四日凌晨進入被害人庚○○之自用小客車竊取汽車
    音響，辯稱當天係與高子聖聯絡後，進入高子聖之汽車為其換裝音響，而為警查
    獲誤為竊取音響云云。惟據檢察官傳訊證人即永明派出所員警張春裕、沈公明，
    證人張春裕證稱：我巡邏經過車號七Ａ－六四五二號自用小客車時，發現車門沒
    關好，我過去查看，便看到丙○○正坐在副駕駛座上拆音響，我問他做什麼時，
    他一臉驚訝並辯稱為朋友高子聖拆音響，但在警局時又承認高子聖是他亂編的名
    字等語；證人沈公明並補稱：當時被告身上帶很多工具，而且有意掙脫等語（見
    臺灣士林地方法院檢察署八十九年度偵字第一一四四一號卷第四十三頁以下）。
    足認被告所辯係為友人高子聖換音響云云，係狡飾之詞。且被告曾於偵查中辯稱
    ：當天係以手機與高子聖聯絡，高子聖之電話有紀錄於其手機中，後來到警局因
    遭刑求，才改稱沒有高子聖此人云云（見同前卷第三十頁）。惟經檢察官勘驗被
    告所使用之手機，所存之電話資料及八十九年十二月二、三日撥出、接收之電話
    紀錄中，並無「高子聖」之資料，有勘驗紀錄二紙為據（見同前卷第四十七、第
    四十八頁），足認被告所辯均屬子虛。
  (六)綜上所述，被告所辯諸節概於事實不符，業據論述如前。而本件被告於於八十九
    年九月二十九日晚間十一時三十分許、八十九年十二月四日凌晨二時五十分許，
    分別於行竊之時，因現行犯為警逮捕，當場起獲贓物，八十九年十二月六日，亦
    係於被告之臥室當場查扣贓物一批，並均經被害人等認領、指述，自不容被告空
    言辯脫。從而本件事證明確，被告犯行堪以認定，應依法論處。
二、按刑法第三百二十一條第一項第三款之攜帶兇器竊盜罪，以行為人攜帶兇器竊盜
    為其加重條件，此所謂兇器，其種類並無限制，凡客觀上足對人之生命、身體、
    安全構成威脅，具有危險性之兇器均屬之，且祇須行竊時攜帶此種具有危險性之
    兇器為已足，並不以攜帶之初有行兇之意圖為必要，最高法院七十九年度臺上字
    第五二五三號判例足資參照。被告於警、偵訊時坦承於八十九年十一月十二日十
    二時在臺北市○○區○○路四二三巷行竊，係以螺絲起子一把翹開車門後進入，
    核與被害人乙○○指訴車輛受損情形相符，堪以採信，應論以刑法第三百二十一
    條第一項第三款之加重竊盜既遂罪。又被告於八十九年十二月四日凌晨二時五十
    分許，在臺北市北投區○○○路、磺溪便道旁竊盜為查獲時，亦自其身上扣得螺
    絲起子九支、電動起子一支、活動板手十隻、固定鉗一支、螺帽起子二支等物，
    惟被告當時雖已著手拆下該車之音響、ＣＤ盒，惟尚未置於自己實力支配下即為
    警查獲，應論以刑法第三百二十一條第二項、第一項第三款之加重竊盜未遂罪。
    被告其他五次犯行，雖係以不明方式破壞車輛後進入車內行竊，惟無從證明被告
    持以使用之不明器物客觀上足否供兇器使用，此部分事證有疑，應為有利被告之
    推定，均論以刑法第三百二十條第一項之竊盜罪。被告上開多次竊盜犯行之間，
    時間緊接，所犯基本構成要件相同，顯係基於概括犯意反覆為之，應論以一連續
    攜帶兇器竊盜既遂罪，並依法加重其刑。爰審酌被告雖未曾受有期徒刑以上刑之
    宣告，有臺灣高等法院檢察署刑案紀錄簡覆表在卷可稽，惟被告犯後屢圖矯飾、
    顯不知悔改，並酌其犯罪動機、目的、手段、次數、所生危害等一切情狀，量處
    如主文所示之刑。八十九年十二月四日扣案之螺絲起子九支、電動起子一支、活
    動扳手十支、固定鉗一支、螺帽起子二支、螺帽頭三個、萬能鑰匙二把等物，為
    被告所有，業據其供承在卷，且為被告供犯罪所用或預備之物，應依法宣告沒收
    。八十九年九月三十日扣得之丁字型扳手一把，係被害人辛○○於被告行竊被補
    後隔日，才在犯罪地點附近尋得，無法直接證明為被告所有供犯罪所用之物；又
    被告其餘各次犯行所用之工具、器物，未據扣案，亦無從證明仍存在，均不另為
    沒收之諭知，併此敘明。
三、併辦部分（臺灣板橋地方法院檢察署九十年度偵字第二四六四號、臺灣士林地方
    法院檢察署九十年度偵字第一○四七○號）與本件檢察官起訴之犯罪事實，有連
    續犯之裁判上一罪關係，業據論斷如前，本院自應併予審究。
四、臺灣士林地方法院檢察署九十年度偵字第二二九六號併案意旨略以：被告丙○○
    於八十九年十二月一日，在臺北市○○區○○路二段一八○號前，竊取謝玄正所
    有車號三Ａ－○一三五號之自用小客車，且與本件起訴之事實，有連續犯之裁判
    上一罪關係，而移送併辦。惟查：併案意旨認被告於上開時地竊取車號三Ａ－○
    一三五號之自用小客車，無非係以丑○○○之指訴為主要依據。然丑○○○係於
    九十年一月十一日十六時許，駕駛車號三Ａ－○一三五號自用小客車時，在臺北
    市市當場為警查獲，丑○○○固指稱該車係被告丙○○供其使用云云
    ，惟丑○○○與被告就該車之竊嫌誰屬，利害正相反對，自難僅憑丑○○○片面
    之詞，率認被告為行竊之人。況丑○○○於警、偵訊中陳稱：該車係被告於八十
    九年十二月中旬所交付，欲以二十萬元之代價賣出云云；至本院訊問時又改稱該
    車係於八十九年聖誕節前幾日收受，被告有意以三十萬元代價賣出云云（見本院
    九十一年六月一日、六月二十二日訊問筆錄）。是丑○○○就贓物之來源前後供
    述並不一致，就其與被告交涉之情節亦有齟齬，自無從由其片面指訴，認定被告
    涉有本件竊行。此外，復查無其他積極證據足認被告有於八十九年十二月一日，
    在臺北市○○區○○路二段一八○號前，竊取謝玄正所有車號三Ａ－○一三五號
    之自用小客車，而此部分犯行既屬不能證明，自難認與本院前揭論罪科刑之犯罪
    事實間有何裁判上一罪之關係。併案部分既為原起訴效力所不及，本院無從審酌
    ，應檢還移案機關另為適法之處理。
據上論斷，應依刑事訴訟法第二百九十九條第一項前段、刑法第五十六條、第三百二
十一條第一項第三款、第三十八條第一項第二款，判決如主文。
本案經檢察官黃重綱到庭執行職務。
中      華      民      國    九十一    年      八      月     十六     日
                          臺灣板橋地方法院刑事第六庭
                                      法  官  林漢強
右正本證明與原本無異。
如不服本判決，應於判決送達後十日內，向本院提出上訴狀。
                                      書記官  黃大千
中      華      民      國    九十一    年      八      月     十六     日
附錄本案論罪科刑法條全文：
刑法第三百二十一條
犯竊盜罪而有左列情形之一者，處六月以上五年以下有期徒刑：
一、於夜間侵入住宅或有人居住之建築物、船艦或隱匿其內而犯之者。
二、毀越門扇、牆垣或其他安全設備而犯之者。
三、攜帶兇器而犯之者。
四、結夥三人以上而犯之者。
五、乘火災、水災或其他災害之際而犯之者。
六、在車站或埠頭而犯之者。
前項之未遂犯罰之。
